臺灣臺北地方法院刑事判決　　　　　　 96年度交易字第404號
公　訴　人　臺灣臺北地方法院檢察署檢察官
被　　　告　甲○○
上列被告因竊盜等案件，經檢察官提起公訴（96年度偵字第1109
8號），被告於準備程序中為有罪之陳述，經本院裁定改依簡式
審判程序進行審理，並判決如下：
    主  文
甲○○竊盜，累犯，處有期徒刑肆月，如易科罰金，以新臺幣壹
仟元折算壹日。扣案之機車鑰匙貳支沒收; 又服用酒類，不能安
全駕駛動力交通工具而駕駛，累犯，處罰金新臺幣伍萬元，如易
服勞役，以新臺幣壹仟元折算壹日。
    事  實
一、甲○○前於民國90年間因犯竊盜非，經本院於91年1月3日以
    90年度簡上字第218號判處有期徒刑6月確定。其另因偽造文
    書案件，經本院於90年10月2 日以90年度簡字第2415號判處
    有期徒刑6 月確定。二罪經合併定應執行有期徒刑10月，於
    91年7 月21日執行完畢。又其於92年間因偽造文書案件，經
    本院於93年12月20日以93年度簡字第2656 號判處有期徒刑4
    月確定，於94年10月25日執行完畢。竟仍不知悔改，於96年
    4月28日上午9時許，在臺北市○○區○○路2 段492巷2號前
    ，使用自己所有之機車鑰匙2 支，竊取許衍慧所有之車牌號
    碼QEG-356號輕型機車一輛（該車為81年9月出廠，排氣量49
    C.C.屬輕型機車，起訴書誤載為重型機車），得手後留供己
    用。
二、甲○○於96年5 月27日13時許，先在臺北縣板橋市某工地飲
    用酒類，飲至當日15時許，騎乘其所竊得之上開輕型機車至
    臺北市○○路○ 段龍山市的公園繼續飲用米酒，已達不能安
    全駕駛動力交通工具之程度，竟猶於當日18點多，騎乘上開
    機車行駛於道路。於同日18時55分許，行經臺北市萬華區○
    ○○路○段與西園路1段口時，因臉色泛紅、滿身酒氣，而為
    警攔查，並於當日19時14分許，對其施以酒精濃度檢測施測
    ，測得其酒後呼氣酒精濃度高達每公升0.60毫克，始悉上情
    。
三、案經臺北市政府警察局萬華分局報告臺灣臺北地方法院檢察
    署檢察官偵查起訴。
    理  由
一、竊盜部分:
    上揭犯罪事實，業據被告甲○○坦承不諱，核與證人許衍芳
    於警詢時證述: 該車是伊姊姊（即許衍慧）的，伊於96年 4
    月28日13時許在臺北市○○路○ 段492巷2號發現遭竊，於當
    日15時28分報案語等語在案（參偵卷第14-15 頁），並有臺
    北市政府警局車輛協尋電腦輸入單、臺北市政府警局車輛尋
    獲電腦輸入單、被竊機車照片1 張、被告持以行竊之機車鑰
    匙照片1 張、告訴代理人許衍芳出具之贓物認領保管單、扣
    押筆錄、扣押物品目錄表、車籍查詢-基本資料詳細畫面（
    內載車主為許衍慧）等（以上參偵卷第16-24 頁、30頁）在
    卷可稽。此外，並有被告持以行竊之機車鑰匙2 支扣案可資
    佐證。足認被告上開出於任意性之自白，核與事實相符，而
    可採信。從而，被告竊盜之犯行，事證明確，洵堪認定，應
    依法論科。
二、酒後駕車公共危險部分:
    上揭犯罪事實，亦迭據被告於警、偵訊及本院審理時坦承不
    諱，並有臺北市政府警局違反道路交通事件通知單、酒測單
    （內載施測時間為19時14分，施測結果值為0.6MG/L ，被測
    人甲○○）、刑法第185之3案件測試觀察紀錄表、生理平衡
    檢測表、確認已飲酒結束逾15分鐘以上，且無服用含酒精成
    份之物品之確認單在卷可查（參偵卷第26-29 頁）。足認被
    告前開出於任意性之自白核與事實相符，而可採信。是被告
    酒後駕車公共危險之犯行，亦事證明確，洵堪認定，並應依
    法論科。
三、核被告前開竊取機車之所為，係犯刑法第320條第1項之竊盜
    罪。另其於96年5 月27日酒後不能安全駕駛而仍駕車之所為
    ，係犯刑法第刑法第185條之3之服用酒類不能安全駕駛動力
    交通工具而駕駛罪。被告所犯上開二罪，犯意各別，行為互
    殊，應分論併罰之。被告前於90年間因犯竊盜罪，經本院於
    91 年1月3日以90年度簡上字第218號判處有期徒刑6月確定
    。其另因偽造文書案件，經本院於90年10月2日以90年度簡
    字第2415號判處有期徒刑6月確定。二罪經合併定應執行有
    期徒刑10月，於91年7月21日執行完畢。又其於92年間因偽
    造文書案件，經本院於93年12月20日以93年度簡字第2656號
    判處有期徒刑4月確定，於94年10月25日執行完畢，此有臺
    灣高等法院被告前案紀錄表在卷可稽，其於受有期徒刑之執
    行完畢後，5年內再故意犯上開竊盜、公共危險之有期徒刑
    以上之罪，均為累犯，均應依法加重其刑。爰審酌被告為個
    人私利，竟以竊取他人財物之方式，滿足個人所須，其所竊
    得之機車價值不高（為81年9月出廠之輕型機車），以及其
    為一時便利酒後駕車，不僅漠視自身安危，更枉顧公眾安全
    ，欠缺尊重其他用路人生命、財產安全之觀念，以及酒測值
    為0.6MG/L，惟念其犯後坦承犯行，態度尚稱良好等一切情
    狀，分別量處如主文所示之刑，另就其所犯竊盜罪部分，並
    諭知易科罰金之折算標準，就其所犯公共危險罪部分，亦並
    諭知易服勞役之折算標準。至於公訴人雖請求就被告所犯公
    共危險罪部分諭知有期徒刑3月之刑，惟本院認為科以罰金
    之刑，較為適當，附此敘明。扣案之機車鑰匙2支，係被告
    所有供犯本件竊盜罪所用之物，業據被告供明在案，爰併依
    刑法第38 條第1項第2款宣告沒收。
據上論斷，應依刑事訴訟法第284條之1、第273條之1、第299條
第1項前段，刑法第185條之3、第320條第1項、第41條第1項前段
、第42條第3項前段、第38條第1項第2款，刑法施行法第1之1條
，判決如主文。
本案經檢察官陳焜昇到庭執行職務
中　　華　　民　　國　　96　　年　　7 　　月　　24　　日
　　　　　　　　　刑事第四庭  法  官  李桂英
以上正本證明與原本無異。
如不服本判決，應於判決送達後10日內，向本院提出上訴狀。
      　　　　　　　　　　　　書記官　黃鈴容
中　　華　　民　　國　　96　　年　　7 　　月　　24　　日
附本案論罪科刑依據之法條：
中華民國刑法第185條之3
（重大違背義務致交通危險罪）
服用毒品、麻醉藥品、酒類或其他相類之物，不能安全駕駛動力
交通工具而駕駛者，處1年以下有期徒刑、拘役或3萬元以下罰金
。
中華民國刑法第320條
（普通竊盜罪、竊佔罪）
意圖為自己或第三人不法之所有，而竊取他人之動產者，為竊盜
罪，處5年以下有期徒刑、拘役或5百元以下罰金。
意圖為自己或第三人不法之利益，而竊佔他人之不動產者，依前
項之規定處斷。
前二項之未遂犯罰之。
